【裁判字號】    99,簡上,167
【裁判日期】    991029
【裁判案由】    傷害
【裁判全文】
臺灣嘉義地方法院刑事判決             99年度簡上字第167號
上  訴  人  臺灣嘉義地方法院檢察署檢察官
上  訴  人
即  被  告  乙○○
上列上訴人因被告傷害案件，不服本院99年度嘉簡字第979號中
華民國99年8月11日第一審簡易判決（聲請簡易判決處刑書案號
：
99年度偵字第2386號），提起上訴，本院判決如下：
    主  文
上訴駁回。
乙○○緩刑貳年，並應於民國九十九年十一月十五日前支付甲○
○新臺幣貳萬元。
    事實及理由
一、本案經本院審理結果，認第一審簡易判決以被告乙○○罪證
    明確，依刑事訴訟法第449條第1項前段、第454條第2項，刑
    法第28條、第277條第1項前段、第41條第1項前段，刑法施
    行法第1條之1第1項、第2項前段，量處如原判決主文所示之
    刑，本院經核原判決認事用法，並無不合，量刑亦稱妥適。
二、上訴意旨並未依據卷內既有訴訟資料或提出新事證，具體指
    摘或表明第一審判決有何採證、認事用法、量刑不當或違法
    之事由。且被告乙○○於本院審理時坦承犯行，陳明願意認
    罪，請求諭知緩刑宣告，其上訴為無理由，應予駁回。
三、查被告乙○○並無任何犯罪前案紀錄，有臺灣高等法院被告
    前案紀錄表在卷可考，其因一時失慮，致罹刑典，事後於本
    院審理時已坦承犯行，並與告訴人甲○○成立調解，願意於
    99年11月15日前連帶給付甲○○2萬元，有本院調解筆錄可
    稽，足見其深表悔悟，堪認經此偵查審判程序，當知所警惕
    ，信無再犯之虞，本院認所宣告之刑，以暫不執行為適當，
    爰併諭知緩刑2年，並參酌前揭調解筆錄有關被告連帶給付
    之期限，依刑法第74條第2項第3款之規定，命被告乙○○於
    99年11月15日前連帶向被害人甲○○給付2萬元。前開被告
    乙○○應向被害人連帶給付新臺幣2萬元之部分，依刑法第
    74條第4項之規定，得為民事強制執行名義。此外，倘被告
    乙○○未遵循本院所諭知如主文所示緩刑期間之負擔，情節
    重大者，檢察官尚得依刑事訴訟法第476條、刑法第75條之1
    第1項第4款之規定，聲請撤銷本案緩刑之宣告，併予敘明。
據上論斷，應依刑事訴訟法第455條之1第1項、第3項、第368 條
，刑法第74條第1項第1款、第2項第3款，判決如主文。
本案經檢察官陳志川到庭執行職務。
中    華    民    國    99    年    10    月    29    日
                  刑事第三庭    審判長法  官  陳仁智
                                      法  官  李秋瑩
                                      法  官  葉淑儀
上列正本證明與原本無異。
本件不得上訴。
中    華    民    國    99    年    10    月    29    日
                                      書記官  劉美娟
附錄法條：
附錄本案論罪科刑法第277條第1項全文
傷害人之身體或健康者，處3年以下有期徒刑、拘役或1千元以下
罰金。

司法院資訊處製作；財團法人民間司法改革基金會備份。
